【裁判字號】    92,交易,24
【裁判日期】    920422
【裁判案由】    過失傷害等
【裁判全文】
臺灣宜蘭地方法院交通法庭判決                      九十二年度交易字第二四號
    公  訴  人  臺灣宜蘭地方法院檢察署檢察官
    被      告  甲○○
    被      告  丙○○
右列被告因公共危險等案件，經檢察官提起公訴（九十一年度偵字第一二九五○號）
，本院判決如左：
    主  文
丙○○服用酒類，不能安全駕駛動力交通工具而駕駛，處拘役參拾日，如易科罰金，
以參佰元折算壹日。
甲○○被訴過失傷害部分公訴不受理。
    事  實
一、丙○○於民國九十一年十月二十五日晚間服用酒類後，已不能安全駕駛動力交通
    工具，仍於同日中午騎乘車號ＰＰＸ—九七七號重機車沿宜蘭縣礁溪鄉○○○路
    ○段由頭城往宜蘭市方向行駛。惟於同日中午十二時二十分許，途經礁溪鄉○○○路○段三０一號前，與甲○○所駕駛之車牌號碼：ＧＳ─九五三０號自用小客
    車發生碰撞後，經送往行政院衛生署宜蘭醫院（以下簡稱「宜蘭醫院」）急救時
    ，測得其血液中酒精濃度高達每毫升二二二點二五毫克（換算成呼氣中酒精濃度
    約為每公升一點一一一二毫克）。
二、案經宜蘭縣政府警察局礁溪分局報請臺灣宜蘭地方法院檢察署檢察官偵查起訴。
    理  由
壹、有罪部分：
一、訊據被告丙○○固不否認於九十一年十月二十五日晚間飲用酒類後，於翌日上午
    騎乘機車與被告甲○○所駕駛之自用小客車發生碰撞肇事，惟矢口否認有何酒後
    不能安全駕駛之情事，辯稱：伊平日有飲酒習慣，九十一年十月二十六日發生事
    故當日確無飲酒，可能是體內酒精沈澱所致，測試值應該有誤，不可能這麼高，
    伊認為當時是在清醒的狀態下才能騎車自臺北返回宜蘭，並未於酒後不能安全駕
    駛之狀況騎乘機車云云。經查：被告丙○○於前揭時地與被告甲○○駕駛之自用
    小客車發生事故一節，業據被告丙○○於本院調查中供陳不諱，並據被告甲○○
    陳述在卷，且有道路交通事故調查報告表、自首調查表各一件及現場照片十二張
    附卷可稽。而被告於肇事後於宜蘭醫院檢測其血液中酒精濃度測試值竟高達為每
    毫升二二二點二五毫克，換算成呼氣中酒精濃度約為每公升一點一一一二毫克，
    有宜蘭醫院藥物毒物濃度檢驗報告一紙存卷可憑，並經員警製單舉發，有宜蘭縣
    警察局舉發違反道路交通管理事件通知單一紙在卷可參，已遠逾道路交通安全第
    一百十四條第二款規定之不得駕車之每公升零點二五毫克甚多，是被告當時顯因
    酒後駕車，其注意及反應能力已嚴重減耗，而未達於一般正常駕駛人應有之注意
    及反應能力，自我約制能力減弱，致忽視車前狀況，顯已達到不能安全駕駛動力
    交通工具之程度甚明。另被告雖辯稱於肇事前日曾飲用酒類，當日上午並未飲酒
    ，然按一般成年男子酒精代謝率約每小時每毫升十五毫克計算，則被告於飲酒後
    翌日其血液中酒精濃度仍可達於每毫升二二二點二五毫克，顯見其飲酒量甚鉅。
    又不論被告於何時飲酒，其於血液中酒精濃度含量甚高時而處於不能安全駕駛動
    力交通工具之程度，仍騎乘機車行進，對於公共安全已造成重大危害，已符合刑
    法對於酒後駕車論處罪刑之實質目的。是本件事證明確，被告酒後駕車公共危險
    之犯行，洵堪認定，自應依法論科。
二、核被告甲○○所為，係犯刑法第一百八十五條之三服用酒類，不能安全駕駛動力
    交通工具而駕駛罪。爰審酌被告犯罪之動機、目的、酒後駕車肇事所生交通安全
    危害，犯後態度尚稱良好等一切情狀，量處如主文所示之刑，並諭知易科罰金之
    折算標準。
貳、不受理部分：
一、公訴意旨另以：被告甲○○於九十一年十月六日中午十二時二十分許，駕駛車號
    ＧＳ—九五三０號自小客車，沿宜蘭縣礁溪鄉○○○路○段由宜蘭市往頭城方向
    行駛，途經礁溪鄉○○○路○段三百零一號前劃有分向限制線之道路，本應注意
    分向限制線，用以劃分路面成雙向車道，禁止車輛跨越行駛，並不得迴轉，以及
    汽車行駛時，駕駛人應注意車前狀況，並隨時採取必要之安全措施，且依當時情
    況為天候陰，日間有自然光線、路面乾燥、無缺陷、道路無障礙物，視距良好，
    並無不能注意之情事，竟疏未注意，仍跨及分向限制線左轉欲進入加油站，又未
    充分注意對向車道之來車動態，致與對向由丙○○所騎乘附載乙○○之車號ＰＰ
    Ｘ—九七七號重機車發生碰撞，造成丙○○因之受有臉部多處擦傷、右手舟狀骨
    骨折、以及右手腕、尺骨、橈骨關節脫臼之傷害，乙○○受有臉部多處撕裂傷及
    頭部外傷之傷害，因認被告甲○○涉有刑法第二百八十四條第一項前段之過失傷
    害罪嫌。
二、按告訴乃論之罪，告訴人於第一審辯論終結前得撤回其告訴，又告訴經撤回者，
    應諭知不受理之判決，刑事訴訟法第二百三十八條第一項、第三百零三條第三款
    分別定有明文。經查，被告甲○○此部分過失傷害犯行，起訴書認係觸犯刑法第
    二百八十四條第一項前段之罪，依同法第二百八十七條前段之規定，須告訴乃論
    。茲據告訴人即被告丙○○、告訴人乙○○具狀撤回其告訴，有撤回告訴狀各一
    紙在卷可憑，依照上述之說明，自應諭知不受理之判決，並不經言詞辯論為之。
據上論斷，應依刑事訴訟法第二百九十九條第一項前段、第三百零三條第三款、第三
百零七條，刑法第一百八十五條之三、第四十一條第一項前段，罰金罰鍰提高標準條
例第二條，判決如主文。
本案經檢察官賴慶祥到庭執行職務。
中      華      民      國      九十二    年    四    月    二十二      日
                              臺灣宜蘭地方法院交通法庭
                                  審判長法  官    黃  永  勝
                                        法  官    辜  漢  忠
法  官    郭  顏  毓
右正本證明與原本無異。
如不服本判決應於送達後十日內向本院提出上訴狀。（應附繕本）
                                        書記官    莊  淑  茹
中      華      民      國      九十二    年    四    月    二十三      日
附錄本案論罪科刑法條全文：
刑法第一百八十五條之三：
服用毒品、麻醉藥品、酒類或其他相類之物，不能安全駕駛動力交通工具而駕駛者，
處一年以下有期徒刑、拘役或三萬元以下罰金。
年以下有期徒刑、拘役或五百元以下罰金。


司法院資訊處製作；財團法人民間司法改革基金會備份。
